# 求助陈版主，吸收合并的疑问

提问人：liuweisheng 时间：2023-01-01 20:31:
求助陈版主，A公司 2021 年 10 月吸收合并自己全资子公司B，A公司 2021 年单体报表期初是否需要进行追溯调整。谢谢版主解惑。

回答人：chenyiwei
个别报表是不能因企业合并而进行追溯调整的。更何况母公司吸收合并子公司并不是企业合并。